# 陈老师及各位前辈：金域检验股改评估值低于审计净资产为何行得通？

提问人：chenyiwei 时间：2017-08-10 06:47:54
资产基础法的评估结果不能作为资产减值测试中确定可收回金额的依据。 在确定资产或资产组可收回金额的时候，实务中经常会利用到资产评估师的评估结果。根据中国资产评估协会 2007 年发布的《以财务报告为目的的评估指南》（中评协[2007]169号）第三十六条规定：“会计准则规定的资产减值测试不适用成本法”，即：不得以成本法（资产基础法）的评估结果为依据确定可收回金额。 评估方法中的“成本法”主要是通过估测被评估资产的重置成本，然后估测被评估资产业已存在的各种贬损因素，并将其从重置成本中予以扣除而得到被评估资产价值的。从成本法的定义看，主要是评估资产的购入（重置）成本，即在当前状况下重新购置或建造一项同类或类似的资产所需支付的现行名义货币成本。这与企业会计准则下的应用于资产减值测试“以公允价值减去处置费用后的净额”中的“公允价值”以及“未来现金流量”均不相同。 需要注意的是，虽然不能直接以成本法的评估结果作为依据确定可收回金额，但是如果某项资产采用成本法的评估结果小于其账面价值，则表明资产可能出现了减值迹象，应按照资产减值准则对其进行进一步减值测试。
如果成本法下评估减值但收益法或市场法下评估未减值，则表明无需计提资产减值准备。

回答人：chenyiwei
资产基础法的评估结果不能作为资产减值测试中确定可收回金额的依据。 在确定资产或资产组可收回金额的时候，实务中经常会利用到资产评估师的评估结果。根据中国资产评估协会 2007 年发布的《以财务报告为目的的评估指南》（中评协[2007]169号）第三十六条规定：“会计准则规定的资产减值测试不适用成本法”，即：不得以成本法（资产基础法）的评估结果为依据确定可收回金额。 评估方法中的“成本法”主要是通过估测被评估资产的重置成本，然后估测被评估资产业已存在的各种贬损因素，并将其从重置成本中予以扣除而得到被评估资产价值的。从成本法的定义看，主要是评估资产的购入（重置）成本，即在当前状况下重新购置或建造一项同类或类似的资产所需支付的现行名义货币成本。这与企业会计准则下的应用于资产减值测试“以公允价值减去处置费用后的净额”中的“公允价值”以及“未来现金流量”均不相同。 需要注意的是，虽然不能直接以成本法的评估结果作为依据确定可收回金额，但是如果某项资产采用成本法的评估结果小于其账面价值，则表明资产可能出现了减值迹象，应按照资产减值准则对其进行进一步减值测试。
如果成本法下评估减值但收益法或市场法下评估未减值，则表明无需计提资产减值准备。

提问人：chdsx 时间：2017-08-10 08:28:19
陈老师假如用了成本法了还需要收益法进行验证，为何在这里股改时不直接用收益法？

回答人：chenyiwei
收益法在多数情况下的估值大于成本法，如果用收益法评估结果作价出资会被质疑为变相的商誉出资，而商誉出资是不允许的。另外收益法不能确定单项可辨认资产、负债的公允价值。

提问人：aegis 时间：2017-08-10 08:35:01
陈版，具体这个案例说说，这里评估值低于账面价值的主要就是长期投资

回答人：chenyiwei
不清楚具体情况，可能提供了充分证据证明其未来盈利能力足够强，足以弥补目前的亏损。

提问人：chdsx 时间：2017-08-14 17:00:05
陈老师 我再补充问下哦 您说不能用收益法评估结果作为作价依据，但对长期股权投资单项投资可以用收益法吗，毕竟在单体报表上用成本法是不能体现出子公司收益情况的

回答人：chenyiwei
对长期股权投资单项资产的评估不排除可用收益法，建议咨询评估机构。